臺灣基隆地方法院基隆簡易庭小額民事判決
110年度基小字第2712號
原      告  汪盛德  

訴訟代理人  汪盛忠  
被      告  張勝欽  

上列當事人間損害賠償事件，原告就本院民國110年度基簡字第3
55號傷害案件提起刑事附帶民事訴訟，經本院刑事庭以110年度
基簡附民字第20號裁定移送而來，本院於111年1月5日辯論終結
，判決如下：
    主      文
被告應給付原告新臺幣壹萬貳仟壹佰伍拾元。
原告其餘之訴駁回。
訴訟費用由被告負擔五分之一，餘由原告負擔。
本判決第一項得假執行。但被告如以新臺幣壹萬貳仟壹佰伍拾元
為原告預供擔保，得免為假執行。
    事實及理由
一、本件被告經合法通知，未於言詞辯論期日到場，核無民事訴
    訟法第386條各款所列情形，爰依民事訴訟法第436條之23、
    第436條第2項、第385條第1項前段之規定，准原告之聲請，
    由其一造辯論而為判決。
二、原告主張：
　　原告乃基隆市吉祥企業大樓之管理員，而被告則為基隆市吉
    祥企業大樓之住戶。民國109年9月26日上午7時左右，被告
    酒後返家途經吉祥企業大樓1樓大廳，適原告與清潔人員結
    束談話；詎被告見狀，竟莫明出腳踢踹原告，並徒手毆打或
    以隨身包攻擊原告，使原告受有頭部損傷、腹壁挫傷、頭部
    其他部位擦傷、右側前臂擦傷、下背和骨盆挫傷、左側手部
    擦傷、左側上臂擦傷等傷害。而被告雖因觸犯刑事普通傷害
    罪，經本院刑事庭以110年度基簡字第355號刑事簡易判決，
    判處拘役45日，如易科罰金，以新臺幣（下同）1,000元折
    算1日；然事發迄今，原告所受損害概未獲得任何填補，是
    原告乃本於侵權行為之法律關係，請求被告賠償醫藥費4,50
    0元、精神慰撫金55,500元，以上金額合計60,000元，並聲
    明：被告應給付原告60,000元。
三、被告答辯：
　　被告經合法通知，未於言詞辯論期日到場，亦未提出書狀為
    任何聲明或陳述。
四、本院判斷：　　　
  ㈠被告於109年9月26日上午7時左右，酒後返家途經吉祥企業大
    樓1樓大廳，見原告與清潔人員結束談話，遂出腳踢踹原告
    並徒手毆打或以隨身包攻擊原告，使原告受有頭部損傷、腹
    壁挫傷、頭部其他部位擦傷、右側前臂擦傷、下背和骨盆挫
    傷、左側手部擦傷、左側上臂擦傷等身體傷害（下稱系爭傷
    害），嗣刑事法院乃以110年度基簡字第355號刑事簡易判決
    ，論被告犯傷害罪，並就被告處相應之拘役刑在案。此首有
    本院110年度基簡字第355號刑事簡易判決在卷可稽，並經本
    院職權查詢臺灣高等法院被告前案紀錄暨調取上開刑事案卷
    確認屬實。
  ㈡按因故意或過失，不法侵害他人之權利者，負損害賠償責任
    。不法侵害他人之身體或健康者，對於被害人因此增加生活
    上之需要時，應負損害賠償責任。不法侵害他人之身體、健
    康、名譽、自由、信用、隱私、貞操，或不法侵害其他人格
    法益而情節重大者，被害人雖非財產上損害，亦得請求賠償
    相當之金額，民法第184條第1項前段、第193條第1項、第19
    5條第1項前段定有明文。本件被告出腳踢踹原告並徒手毆打
    或以隨身包攻擊原告，使原告受有系爭傷害，則被告腳踹、
    毆打原告之所為，自屬故意侵害原告身體之侵權行為，是被
    告自應就其故意侵權行為，對原告負損害賠償之責任。茲就
    原告主張之損害範圍，逐項審酌如下：
  ⒈醫藥費4,500元：
　　原告主張其因系爭傷害，支出醫藥費合計4,500元云云，固
    係提出行政院衛生署衛生福利部基隆醫院（下稱基隆醫院）
    與基隆長庚紀念醫院（下稱長庚醫院）之醫療收據以佐其情
    。惟原告所執收據，實係包括：❶「109年9月26日、基隆醫
    院急診、金額690元」之收據4張；❷「109年10月6日、基隆
    醫院門診、金額460元」之收據2張；❸「109年10月6日、基
    隆醫院門診、金額1,000元」之收據2張；❹「109年9月26日
    、長庚醫院急診、金額690元」之收據2張。因「重複性收據
    所顯示之相同金額」，不容原告持以重複請求，故予剔除「
    重複性收據所顯示之相同金額」以後，原告醫療支出僅止2,
    840元（計算式：109年9月26日基隆醫院690元＋109年10月6
    日基隆醫院460元＋109年10月6日基隆醫院1,000元＋109年9月
    26日長庚醫院690元＝2,840元）。再者，細繹上開❶❹所示單
    據，客觀上亦明確可知，原告係於109年9月26日，「分別前
    往基隆醫院與長庚醫院『重複』『急診』」，因原告祇能提出基
    隆醫院所開立之診斷證明書（原告並未提出長庚醫院之診斷
    證明書），復不能舉出「其必須二度『重複』『急診』」之客觀
    根據，是本院依憑卷內事證，祇能推認「109年9月26日長庚
    醫院『急診』醫藥費690元」，乃逾越系爭傷害診療所需之非
    必要性支出，從而，剔除「109年9月26日長庚醫院『急診』醫
    藥費690元」以後，原告醫療支出僅止2,150元（計算式：10
    9年9月26日基隆醫院690元＋109年10月6日基隆醫院460元＋10
    9年10月6日基隆醫院1,000元＝2,150元）。綜上，原告因系
    爭傷害回復原狀所必要之醫療支出，僅止109年9月26日、10
    9年10月6日基隆醫院醫療費（含急診、門診）總計2,150元
    。
  ⒉精神慰撫金55,500元：　　　　　
    按關於慰撫金之多寡，應以被害人精神上所受之苦痛為準據
    ，亦應審酌被害人之地位、家況及加害人之地位，俾資為審
    判之依據，故應就兩造之身分、職業、教育程度、財產及經
    濟狀況，用以判斷非財產上損害之慰撫金數額（最高法院48
    年度台上字第1982號判例意旨、86年度台上字第511號判決
    意旨參照）。蓋慰藉金係以精神上所受無形之痛苦為準，非
    如財產損失之有價額可以計算，究竟如何始認為相當，自應
    審酌被害人及加害人之地位、家況、並被害人所受痛苦之程
    度、與其他一切情事，定其數額。基此，本院審酌兩造年齡
    、學歷、經歷、財力、資力，兼考量被告出腳踢踹原告並徒
    手毆打或以隨身包攻擊原告，使原告受有頭部損傷、腹壁挫
    傷、頭部其他部位擦傷、右側前臂擦傷、下背和骨盆挫傷、
    左側手部擦傷、左側上臂擦傷等身體傷害，衡其故意侵權行
    為之情節以及原告傷勢之輕重程度等一切情況，認原告請求
    精神慰撫金即非財產上之損害賠償，以10,000元為相當。是
    原告請求精神慰撫金10,000元，為有理由；至逾此範圍之請
    求，則屬過高而不相當，不應准許。 
  ⒊結論：
    本件原告所得請求之賠償範圍，包括醫療費用2,150元、精
    神慰撫金10,000元，以上金額合計12,150元（計算式：2,15
    0元＋10,000元＝12,150元）。
五、本件係刑事附帶民事訴訟，而由本院刑事庭移送民事庭者，
    依法不需徵收裁判費，且至本院言詞辯論終結時，亦未發生
    其他訴訟費用，故無從確定訴訟費用之數額。惟依法仍應依
    民事訴訟法第79條，諭知訴訟費用由兩造按其勝敗比例負擔
    ，以備將來如有訴訟費用發生時，得以確定其數額，併予敘
    明。
六、本判決原告勝訴部分，係適用小額訴訟程序所為被告敗訴之
    判決，爰依民事訴訟法第436條之20之規定，職權宣告假執
    行，併依同法第436條之23準用同法第436條第2項，再準用
    同法第392條第2項規定，酌情宣告被告預供相當之擔保金額
    後得免為假執行。
中　　華　　民　　國　　111 　年　　1 　　月　　5 　　日
                  基隆簡易庭法  官   王慧惠
以上正本係照原本作成。　　　　　　　　　   
對於本件判決如有不服，應於收受送達後20日內向本院提出上訴
書狀，上訴於本院合議庭，並按他造當事人之人數附具繕本。
當事人之上訴，非以判決違背法令為理由不得為之，上訴狀應記
載上訴理由，表明下列各款事項：
㈠原判決所違背之法令及其具體內容。
㈡依訴訟資料可認為原判決有違背法令之具體事實。
如委任律師提起上訴者，應一併繳納上訴審裁判費。　　　　
中　　華　　民　　國　　111 　年　　1 　　月　　5 　　日
                            書記官   姚安儒